【裁判字號】    90,易,1259
【裁判日期】    900927
【裁判案由】    毒品危害防制條例
【裁判全文】
臺灣桃園地方法院刑事判決                          九十年度易字第一二五九號
    公  訴  人  臺灣桃園地方法院檢察署檢察官
    被      告  甲○○
右列被告因違反毒品危害防制條例案件，經檢察官提起公訴（八十九年度毒偵字第六
二八六號）及併案審理（九十年度毒偵字第一七三六號），本院判決如左：
    主  文
甲○○連續施用第貳級毒品，累犯，處有期徒刑捌月，扣案之第貳級毒品安非他命壹
包（驗餘淨重壹點貳壹伍捌公克），沒收銷燬之。
    事  實
一、甲○○曾於民國八十六年間因違反麻醉藥品管理條例案件，經本院判處有期徒刑
    六月，於八十七年一月十五日確定，並於同年六月十八日執行完畢，猶不知悔改
    ，因施用第二級毒品安非他命案件，經本院以裁定送臺灣桃園看守所附設勒戒處
    所觀察、勒戒後，認無繼續施用毒品之傾向，由本院以八十七年度易字第一四七
    八號判決免刑確定；又於八十八年三月間因施用第一級毒品海洛因及第二級毒品
    安非他命案件，經本院以裁定送觀察勒戒後，認有繼續施用毒品傾向送強制戒治
    ，而於八十八年十二月二十日停止戒治付保護管束中，並於八十八年八月十七日
    以八十八年度訴字第九０二號判處有期徒刑一年二月確定；復基於施用第二級毒
    品安非他命之概括犯意，在保護管束期間之八十九年三月初某日起至同年十一月
    二十五日止（起訴書載為八十九年十一月二十五日上午八時十分回溯九十六小時
    內某時），在臺灣地區某不詳處所內，多次施用第二級毒品安非他命。嗣於（一
    ）八十九年三月二十一日赴觀護人處採尿後，將尿液送驗結果發現有甲基安非他
    命陽性反應；及（二）八十九年十一月二十五日凌晨二時三十分許，為警在桃園
    縣新屋鄉○○路二九六號旁其所騎乘之ＦＭ九—００五號機車行李箱內，查扣甲
    ○○所有之安非他命一包（驗餘淨重一點二一五八公克），而查知上情。
二、案經桃園縣警察局楊梅分局報告臺灣桃園地方法院檢察署檢察官偵查起訴。
    理  由
一、訊據被告甲○○對其於本院分別以八十六年度訴字第一五五六號判決及八十八年
    度訴字第九０二號判決為免刑及有期徒刑一年二月之判決確定後，又於右揭時地
    連續施用第二級毒品安非他命之事實坦認不諱，且其於八十九年十一月二十五日
    於警局及八十九年三月二十一日至臺灣桃園地方法院檢察署（下簡稱桃園地檢）
    向觀護人報到時所採集之尿液，經警方、本院及桃園地檢送檢驗結果，均呈甲基
    安非他命陽性反應，此有桃園縣衛生局八十九年十二月十三日不法藥物尿液檢定
    書、法務部調查局九十年六月二十八日（九０）陸（一）字第９００３９３９５
    號檢驗通知書、臺灣檢驗科技股份有限公司八十九年三月二十七日濫用藥物尿液
    檢驗報告各乙紙附卷可稽（桃園地檢八十九年度毒偵字第六二八六號卷第三十三
    頁、本院卷及桃園地檢九十年度毒偵字第一七三六號卷第五頁參照），而扣案之
    白色結晶，經本院送憲兵司令部刑事鑑識中心鑑定結果，含有甲基安非他命成分
    ，此有該部部刑事鑑識中心九十年七月三日（９０）綱得字第０８７３７號鑑驗
    通知書乙紙附於本院卷可稽，是有第二級毒品安非他命一包（驗餘淨重一點二一
    五八公克）扣案足資佐證，事證明確。而被告前因施用毒品，分經本院以八十六
    年度訴字第一五五六號判決及八十八年度訴字第九０二號判決為免刑及有期徒刑
    一年二月之判決確定在案，此亦有臺灣高等法院被告全國前案紀錄表在卷可按，
    被告本件右揭所犯，乃係已為三犯以上，其右揭犯行已足堪認定，應予依法論科
    。
二、核被告所為，係犯毒品危害防制條例第十條第二項之施用第二級毒品罪。公訴意
    旨認被告係於八十九年十一月二十五日上午八時十分回溯九十六小時內某時段施
    用第二級毒品，惟經本院審理結果認被告施用第二級毒品之時間，係自八十九年
    三月初某日起至八十九年十一月二十五日止，已如前述，就公訴人未予起訴及併
    案審理部分，本院認與已經起訴且判決有罪部分有連續犯之裁判上一罪關係，本
    院自應併予審判，附此敘明。又被告為吸食而非法持有第二級毒品安非他命，進
    而施用，其持有之低度行為應被施用之高度行為所吸收，不另論其非法持有毒品
    之罪。再被告先後多次施用第二級毒品犯行，時間緊接，犯罪構成要件相同，顯
    係基於概括犯意為之，為連續犯，應依刑法第五十六條之規定以一罪論，並加重
    其刑。另被告曾於八十七年六月十八日因如事實欄所示之論罪科刑情形並經執行
    完畢，此有臺灣高等法院被告全國前案紀錄表存卷可按，其於五年內再犯本件有
    期徒刑以上之罪，為累犯，應依刑法第四十七條規定，加重其刑，遞加重之。爰
審酌被告前經本院免刑及有罪判決確定後，仍不知悔改、警惕，猶繼續施用毒品
    ，惟其施用毒品係自戕行為，尚無危害他人，且犯後已坦承犯行等一切情狀，核
    情量處如主文所示之刑。
三、扣案之第二級毒品安非他命驗餘淨重一點二一五八公克，為查獲之毒品，不問屬
    於被告與否，應依毒品危害防制條例第十八條第一項前段規定，沒收銷燬之。
據上論斷，應依刑事訴訟法第二百九十九條第一項前段，毒品危害防制條例第十條第
第二項、第二十條第三項、第十八條第一項前段，刑法第十一條前段、第五十六條、
第四十七條，判決如主文。
本案經檢察官張春暉到庭執行職務
中      華      民      國    九十      年      九      月    二十七    日
                                     臺灣桃園地方法院刑事第六庭
                                         審判長法  官  孫 惠 琳
                                               法  官  曾 家 貽
                                               法  官  簡 婉 倫
右正本證明與原本無異。
如不服本判決，應於判決送達後十日內向本院提出上訴狀( 應附繕本 )，上訴於
臺灣高等法院。
         書記官  王 泰 元
中      華      民      國    九十      年      十      月      三      日
附錄本案論罪科刑法條：
毒品危害防制條例第十條
施用第一級毒品者，處六月以上五年以下有期徒刑。
施用第二級毒品者，處三年以下有期徒刑。


司法院資訊處製作；財團法人民間司法改革基金會備份。
